【裁判字號】    97,易,185
【裁判日期】    970229
【裁判案由】    竊盜
【裁判全文】
臺灣板橋地方法院刑事判決               97年度易字第185號
公  訴  人  臺灣板橋地方法院檢察署檢察官
被      告  丙○○
                    （現另案在臺灣臺東監獄東成分監執行）
上列被告因竊盜案件，經檢察官提起公訴（96年度偵字第28077
號），本院判決如下：
    主  文
丙○○毀壞門扇竊盜，累犯，處有期徒刑捌月；又毀壞門扇於夜
間侵入住宅竊盜，累犯，處有期徒刑拾月。應執行有期徒刑壹年
肆月。
    事  實
一、丙○○前於民國93年間因違反毒品危害防制條例案件，經本
    院以93年度訴字第2054號判處應執行有期徒刑1 年4 月，於
    94年5 月17日確定；又於94年間因竊盜案件，經本院以94
    年度簡字第867 號判處有期徒刑6 月，於94年5 月19日確定
    ；復於同年再因搶奪及詐欺案件，經本院以94年度訴字第93
    3 號判處應執行有期徒刑8 月，於94年7 月14日確定。上開
    各罪，經最高法院以95年度台非字第26號判決定應執行刑為
    有期徒刑2 年4 月，自94年6 月2 日起算刑期，嗣於95年11
    月8 日縮刑假釋出監。嗣於假釋期間另犯他罪經撤銷假釋，
    原應執行殘刑7 月又19日，惟因中華民國九十六年罪犯減刑
    條例於96年7 月16日施行，上開各罪經本院以96年度聲減字
    第3469號裁定減刑，並定應執行刑為有期徒刑1 年2 月，因
    已執行1 年5 月又6 日，已無殘餘刑期可供執行，檢察官亦
    未再指揮執行，而於96年7 月16日該條例施行之日執行完畢
    （起訴書誤載執行完畢日期為96年6 月27日，尚有誤會）。
二、詎仍不知悔改，基於意圖為自己不法所有之竊盜犯意，於96
    年6 月25日下午16時許，前往位在臺北縣泰山鄉○○街16巷
    11號之乙○○住處，見四下無人，竟以其自備之小木棍1 支
    ，穿破紗門並伸入大門欄杆勾開該處門鎖後進入屋內搜尋財
    物，共計竊得現金約新台幣（下同）1,000 元得手後逃逸。
    嗣又基於意圖為自己不法所有之竊盜犯意，於同年月29日晚
    間23時30分許，前往甲○○位在臺北縣新莊市○○街56巷5
    號之住處，以其自備之金屬製伸縮鑰匙，撬開設置於該處大
    門旁之鐵捲門控制箱蓋，再按鈕開啟鐵捲門後進入該處，竊
    得數位相機1 部、金戒指2 只及現金約1,000 元，得手後旋
    即逃逸。嗣經乙○○、甲○○報警採取現場遺留在煙蒂上之
    唾液檢體比對DNA型別後與丙○○相符，始悉上情。
三、案經臺北縣政府警察局新莊分局報告臺灣板橋地方法院檢察
    署檢察官偵查起訴。
    理  由
一、訊據被告丙○○於本院審理中，對於上揭犯罪事實坦承不諱
    ，此外，並經被害人乙○○、甲○○於警詢中指述甚明（見
    偵查卷第12至13頁、第16至17頁）。而警方於被害人乙○○
    住處客廳地板扣得煙蒂1 枚，及在被害人甲○○住處廚房地
    板扣得飲料瓶1 個，經採驗其上唾液送內政部警政署刑事警
    察局鑑驗結果，二者檢出同一男性DNA －STR 型別，經鍵入
    該局去氧核糖核酸資料庫比對結果，與丙○○DNA －STR 型
    別相同乙節，有該局96年10月3 日刑醫字第0960115130號鑑
    驗書1 件在卷可查（見偵查卷第7 頁），復有勘察採證同意
    書、證物清單各2 件，及現場照片在卷可佐（見偵查卷第8
    至11頁、第23至49頁）。足見被告所為自白與事實相符，而
    得採為認定之依據。本件事證已臻明確，被告犯行堪可認定
    。
二、查被害人甲○○住處之鐵捲門開關控制箱，係安裝在鐵捲門
    旁之牆面，箱外有蓋子可供上鎖，以免閒人任意按壓開關啟
    動鐵捲門，核屬安全設備，是被告以伸縮鑰匙撬開該控制箱
    蓋子後，逕以按壓開關開啟鐵捲門之方式進入被害人甲○○
    住處竊取財物，核其所為，係犯刑法第321 條第1 項第2 款
    、第1 款之毀壞安全設備於夜間侵入住宅竊盜罪。公訴意旨
    認係毀壞門扇，尚有誤會。復查，被害人乙○○住處大門門
    鎖乃屬門之一部，被告利用小木棍穿破紗門伸入大門欄杆勾
    開門鎖而進入該屋內竊取財物，核其所為，則係犯刑法第32
    1 條第1 項第2 款之毀壞門扇竊盜罪。被告所犯上開二罪，
    犯意各別，行為互殊，應予分論併罰。又查，被告於93年間
    因違反毒品危害防制條例案件，經本院以93年度訴字第2054
    號判處應執行有期徒刑1 年4 月，於94年5 月17日確定；又
    於94年間因竊盜案件，經本院以94 年 度簡字第867 號判處
    有期徒刑6 月，於94年5 月19日確定；復於同年再因搶奪及
    詐欺案件，經本院以94年度訴字第933 號判處應執行有期徒
    刑8 月，於94年7 月14日確定。上開各罪，經最高法院以95
    年度台非字第26號判決定應執行刑為有期徒刑2 年4 月，自
    94年6 月2 日起算刑期，嗣於95年11月8 日縮刑假釋出監。
    嗣於假釋期間另犯他罪經撤銷假釋，原應執行殘刑7 月又19
    日，惟因中華民國九十六年罪犯減刑條例於96年7 月16日施
    行，上開各罪經本院以96年度聲減字第3469號裁定減刑，並
    定應執行刑為有期徒刑1 年2 月，因已執行1 年5 月又6 日
    ，已無殘餘刑期可供執行，檢察官亦未再指揮執行，而於96
    年7 月16日該條例施行之日執行完畢等情，有臺灣高等法院
    被告前案紀錄表1 件在卷可查。被告於上開有期徒刑執行完
    畢後，5 年內再犯本件均有期徒刑以上之罪，均屬累犯，各
    應依刑法第47條第1 項之規定加重其刑。本院審酌被告之素
    行狀況，及其因需款花用，不思憑己力賺取金錢，竟侵入他
    人住宅竊取財物等犯罪動機、目的、手段，暨其所為不僅造
    成被害人之財物損失，更嚴重破壞被害人居家安全感之危害
    程度，及其自始坦承犯行之犯罪後態度等一切情狀，分別量
    處如主文所示之刑，並定執行刑如主文所示。至被告自備供
    本件竊盜所用之小木棍及伸縮鑰匙均未據扣案，且亦無積極
    證據證明現尚存在，爰不予宣告沒收，併此敘明。
三、末按「除被告所犯為死刑、無期徒刑、最輕本刑為三年以上
    有期徒刑之罪或高等法院管轄第一審案件者外，於前條第一
    項程序進行中，被告先就被訴事實為有罪之陳述時，審判長
    得告知被告簡式審判程序之旨，並聽取當事人、代理人、辯
    護人及輔佐人之意見後，裁定進行簡式審判程序」，刑事訴
    訟法第273 條之1 定有明文。查本件被告涉犯之加重竊盜罪
    ，法定本刑並非最輕本刑為三年以上有期徒刑之罪，且被告
    於本院準備程序期日中已就被訴事實為有罪之陳述，經告知
    被告簡式審判程序之旨後，被告及公訴人對於本件改依簡式
    審判程序審理亦均表示無意見，是本院即依前揭刑事訴訟法
    規定，裁定本件進行簡式審判程序，附此敘明。
據上論斷，應依刑事訴訟法第273 條之1 第1 項、第299 條第1
項前段，刑法第321 條第1 項第2 款、第1 款、第47條第1 項、
第51條第5款，刑法施行法第1條之1，判決如主文。
本案經檢察官馬凱蕙到庭執行職務。
中    華    民    國    97    年    2     月    29    日
                  刑事第十四庭  法  官  汪怡君
上列正本證明與原本無異。
如不服本判決，應於送達後十日內敘明上訴理由，向本院提出上
訴狀。
                                書記官  李郁禎
中    華    民    國    97    年    2     月    29    日
附錄本案論罪科刑法條全文：
中華民國刑法第321條
犯竊盜罪而有左列情形之一者，處六月以上、五年以下有期徒刑
：
一  於夜間侵入住宅或有人居住之建築物、船艦或隱匿其內而犯
    之者。
二  毀越門扇、牆垣或其他安全設備而犯之者。
三  攜帶兇器而犯之者。
四  結夥三人以上而犯之者。
五  乘火災、水災或其他災害之際而犯之者。
六  在車站或埠頭而犯之者。
前項之未遂犯罰之。


司法院資訊處製作；財團法人民間司法改革基金會備份。
